【裁判字號】    95,易,709
【裁判日期】    951031
【裁判案由】    毒品危害防制條例
【裁判全文】
臺灣彰化地方法院刑事判決               95年度易字第709號
公  訴  人  臺灣彰化地方法院檢察署檢察官
被      告  甲○○
                    （現另案於臺灣雲林第二監獄執行中）
上列被告因違反毒品危害防制條例案件，經檢察官聲請以簡易判
決處刑（九十五年度毒偵字第一五一一、一六六０號），暨移請
併案審理（九十五年度毒偵字第二０八五號），被告於準備程序
中就被訴事實為有罪之陳述，經告以簡式審判之旨，並聽取意見
後，本院合議庭裁定由受命法官獨任進行簡式審判程序，判決如
下：
    主    文
甲○○連續施用第二級毒品，累犯，處有期徒刑拾月。
扣案之第二級毒品甲基安非他命壹包（毛重零點公克），沒收
銷燬之，玻璃球吸管壹支、鏟管壹支、分裝袋貳包，均沒收。
    犯罪事實及理由
一、犯罪事實：
    甲○○前因違反毒品危害防制條例案件，經臺灣彰化地方法
    院檢察署檢察官向本院聲請送強制戒治並提起公訴，於民國
    九十一年十月二十日強制戒治執行完畢釋放；所涉刑案部分
    ，則分別經本院以九十年度簡字第六一號、九十年度訴字第
    四五六號判決判處有期徒刑六月、十月；又因竊盜案件，經
    本院以九十年度易字第三五０號判決判處有期徒刑一年四月
    ，嗣上開三罪刑經本院裁定應執行有期徒刑二年七月確定，
    於九十三年六月十日假釋付保護管束，並於九十四年二月三
    日縮刑期滿未經撤銷假釋視為徒刑執行完畢；再因違反毒品
    危害防制條例案件，先後經本院於九十四年十一月二十五日
    以九十四年度訴字第一六一六號判決、於九十五年四月十二
    日九十五年度訴字第三三０號判決，各判處應執行有期徒刑
    一年六月、有期徒刑一年二月，並分別於九十五年一月二日
    、同年六月五日確定，現於臺灣雲林第二監獄執行中。詎仍
    不知悔改，在前揭強制戒治執行完畢並釋放後五年內，復基
    於施用第二級毒品之概括犯意，自九十五年一月間某日某時
    起，至同年四月十八日九時許止，在其位於彰化縣鹿港鎮○
    ○街十八號住所，以將甲基安非他命置於鋁箔紙點火燃燒吸
    食煙氣之方式，連續施用第二級毒品甲基安非他命多次。嗣
    先後於同年二月二十三日七時三十分、同年四月八日七時二
    十分許，經警持搜索票至其上址住所執行搜索查獲，第二次
    並當場扣得其所有之第二級毒品甲基安非他命一包（毛重零
    點三公克）及其所有供施用毒品用之玻璃球吸管一支、鏟管
    一支、分裝袋二包；再於同年四月二十日八時三十分許，復
    為警在上址捕獲，經採其尿液送驗結果，亦呈甲基安非他命
    陽性反應，始查知上情。
二、本案證據：
  (一)被告自白。
  (二)彰化縣警察局鹿港分局委託檢驗尿液代號與真實姓名對照認
    證單。
  (三)銓昕科技股份有限公司濫用藥物尿液檢驗報告。
  (四)扣案之安非他命一包（毛重零點三公克）。
  (五)扣案之玻璃球吸管一支、鏟管一支、分裝袋二包。
  (六)彰化縣警察局鹿港分局查獲毒品危害防制條例毒品初步檢驗
    報告單。
  (七)臺灣高等法院被告前案紀錄表、刑案資料查註紀錄表。
三、新舊法比較部分：
  (一)被告行為後，刑法業於九十四年一月七日修正，於同年二月
    二日公布，並於九十五年七月一日施行。修正後刑法第二條
    第一項規定，已將新舊法律適用之「從新從輕」原則，改採
    「從舊從輕」原則，而此規定僅係規範行為後法律變更所生
    新舊法律比較適用之準據法，並非實體刑罰法律，自不生行
    為後法律變更之比較適用問題，應逕行適用新法第二條第一
    項之規定，為「從舊從輕」之比較。又修正後刑法第十一條
    係增訂刑法於其他法律有「保安處分」之規定者，亦適用之
    ，也無關犯罪行為可罰性之變更，亦應逕行適用新法第十一
    條之規定。再按比較新舊法，應就罪刑有關之共犯、未遂犯
    、想像競合犯、牽連犯、連續犯、結合犯，以及累犯加重、
    自首減輕暨其他法定加減原因（如身分加減）與加減例等一
    切情形，本於統一性及整體性原則，綜其全部罪刑之結果而
    為比較（最高法院九十五年五月二十三日第八次刑庭會議決
    議第一、（四）則可資參照）。
  (二)連續犯部分：
    被告行為後，刑法第五十六條「連續數行為而犯同一之罪名
    者，以一罪論。但得加重其刑至二分之一」之規定，業經總
    統於九十四年二月二日修正公布刪除，並自九十五年七月一
    日施行，此刪除雖非犯罪構成要件之變更，但顯已影響行為
    人刑罰之法律效果，自屬法律有變更，依修正後刑法第二條
    第一項規定，比較新、舊法結果，仍應適用較有利於被告之
    行為時法律即刪除前刑法第五十六條連續犯之規定，論以一
    罪，並依法加重其刑（最高法院九十五年第八次刑事庭會議
    決議亦同此見解）。又聲請簡易判決處刑書僅記載被告自九
    十五年一月間某日起至同年四月七日止，多次施用甲基安非
    他命之犯行，較本院依被告於審理時自白內容所認定之犯行
    為少，然起訴書未記載之部分，與前開已起訴且經認定有罪
    部分，時間緊接，犯罪構成要件相同，顯係基於概括之犯意
    反覆為之，有連續犯之裁判上一罪關係，基於審判不可分原
    則，本院自應全部審理。
  (三)累犯部分：
    被告前因違反毒品危害防制條例案件，分別經本院以九十年
    度簡字第六一號、九十年度訴字第四五六號判決判處有期徒
    刑六月、十月；又因竊盜案件，經本院以九十年度易字第三
    五０號判決判處有期徒刑一年四月，嗣上開三罪刑經本院裁
    定應執行有期徒刑二年七月確定，於九十三年六月十日假釋
    付保護管束，並於九十四年二月三日縮刑期滿未經撤銷假釋
    視為徒刑執行完畢等情，有臺灣高等法院被告前案紀錄表、
    臺灣彰化地方法院檢察署刑案資料查註紀錄表各一份在卷足
    稽，其於受有期徒刑執行完畢後，五年以內再犯本案有期徒
    刑以上之罪，不論依修正前之刑法第四十七條，或修正後之
    刑法第四十七條第一項規定，均構成累犯，新法對被告並無
    較有利之情形，則依刑法第二條第一項前段規定，仍應適用
    行為時即修正前之刑法第四十七條，論以累犯，並遞加重其
    刑。
四、應依刑事訴訟法第二百七十三條之一第一項、第二百九十九
    條第一項前段、第三百十條之二、第四百五十四條第一項，
    毒品危害防制條例第十條第二項、第十八條第一項前段，刑
    法第十一條、第二條第一項前段、（修正前）第五十六條、
    （修正前）第四十七條、第三十八條第一項第二款，判決如
    主文。
五、如不服本判決，應於判決送達後十日內，向本院提出上訴狀
    （須附繕本），上訴於臺灣高等法院臺中分院。
本案經檢察官黃淑媛到庭執行職務。
中    華    民    國    95    年    10    月    31    日
                  刑事第一庭  法  官  周  莉  菁
以上正本證明與原本無異。
如不服本判決，應於判決送達後十日內向本院提出上訴狀 (須附
繕本)。
中    華    民    國    95    年    11    月    1     日
                              書記官  黃  當  易
附錄本判決論罪科刑法條：
毒品危害防制條例第十條第二項
施用第二級毒品者，處三年以下有期徒刑。


司法院資訊處製作；財團法人民間司法改革基金會備份。
